【裁判字號】    99,聲再,385
【裁判日期】    990928
【裁判案由】    偽造文書等
【裁判全文】
臺灣高等法院刑事裁定                 99年度聲再字第385號
再審聲請人
即受判決人  甲○○
上列聲請人因偽造文書等案件，對於本院98年度上訴字第2385號
，中華民國98年12月1日確定判決（原審案號：臺灣新竹地方法
院95年度訴字第645號，起訴案號：臺灣新竹地方法院檢察署95
年度偵字第3110、3260、3261、3262、3263、3537、3538、353
9、3545、3714、3715、3716、3780、3781、4032、4033、4034
、4035、4036、4038號；移送併辦：96年度偵字第1399號），聲
請再審，本院裁定如下：
    主  文
再審之聲請駁回。
    理  由
一、聲請意旨略以：聲請人即受判決人甲○○因偽造文書等案件
    ，經本院98年度上訴字第2385號判決判處有期徒刑4年6月確
    定。原確定判決認定聲請人有罪，係根據聲請人警詢、偵訊
    之自白有證據能力。然第一審勘驗民國95年6月22日聲請人
    於第二次警詢之錄音帶，聽到兩次中斷的按鍵聲。第一審勘
    驗聲請人95年10月17日警詢錄音帶，未記載於筆錄之部分有
    ：聲請人說「之前都說叫我承認，結果都是用騙的」、「跟
    我說什麼叫我跟檢察官承認就可以讓我走」、每次都被這句
    話騙到」。第一審勘驗95年11月22日偵訊影音光碟（上）（
    下），舉凡聲請人指陳刑警不法取供、辯護人要求檢察官分
    案調查及辯護人之所有陳述，檢察官全未收錄至筆錄中。依
    上開勘驗結果可知，聲請人警詢、偵訊之自白，係遭警員不
    正方法取供，及檢察官湮滅事證，該自白已偏離事實甚遠，
    足證聲請人應受無罪之判決。又聲請人已將上開證據送交最
    高法院檢察署，經該署以99年7月29日台信字第0990011761
    號函、99年8月26日台信字第099 0013456號函、99年8月30
    日台自字第0990013678號函請臺灣桃園地方法院檢察署專案
    處理。爰依刑事訴訟法第420條第1項第2款規定，聲請再審
    云云。
二、按有罪之判決確定後，原判決所憑之證言、鑑定或通譯已證
    明其為虛偽者，為受判決人之利益，得聲請再審。前開情形
    之證明，以經判決確定，或其刑事訴訟不能開始或續行非因
    證據不足者為限，得聲請再審。刑事訴訟法第420條第1項第
    2款，同條第2項分別定有明文。次按刑事訴訟法第420條第1
    項第2款所謂原判決所憑之證言已證明其為虛偽者，除已經
    確定判決證明為虛偽者外，必須有相當證據足以證明其為虛
    偽，始屬相符（最高法院46年台抗字第8號判例參照）。
三、經查：聲請人主張其於警詢、偵訊時所為之自白，係遭非法
    取供，與事實不符，依刑事訴訟法第420條第1項第2款所定
    再審事由，聲請再審云云。然聲請人於警詢、偵訊中之供述
    係屬被告之自白，既非證人之證言，顯與刑事訴訟法第420
    條第1項第2款規定不符，而無從執為合法之再審事由。且依
    同法第156條第2項規定：被告或共犯之自白，不得作為有罪
    判決之唯一證據，仍應調查其他必要之證據，以察其是否與
    事實相符。原確定判決除對聲請人於警詢、偵訊時供述之證
    據能力詳為論斷外（參見原確定判決第2至5頁），並依憑共
    同正犯鍾陳福於警詢、偵訊及原審時之證述，各貸款人之證
    述、監聽譯文、扣案物品，及偽造之各該貸款人之扣繳憑單
    、財力證明等證據資料，認定聲請人犯罪，並非僅憑聲請人
    之自白。至聲請人所稱已將上開證據送交最高法院檢察署，
    並由該署函請臺灣桃園地方法院檢察署專案處理等語，縱認
    屬實，亦非適法之再審事由，併此敘明。
四、綜上所述，本件聲請人所舉聲請再審之理由，並不符合刑事
    訴訟法第420條第1項第2款之規定。從而，本件再審之聲請
    ，為無理由，應予駁回。
據上論斷，應依刑事訴訟法第434條第1項，裁定如主文。
中    華    民    國    99    年    9     月    28    日
                  刑事第五庭審判長法  官  李英勇
                                  法  官  劉秉鑫
                                  法  官  白光華
以上正本證明與原本無異。
如不服本裁定，應於收受送達後5日內向本院提出抗告狀。
                                  書記官  廖鴻勳
中    華    民    國    99    年    9     月    28    日

司法院資訊處製作；財團法人民間司法改革基金會備份。
